【裁判字號】    97,交抗,222
【裁判日期】    970507
【裁判案由】    違反道路交通管理處罰條例
【裁判全文】
臺灣高等法院交通事件裁定             97年度交抗字第222號
抗  告  人
即受處分人  乙○○
上列抗告人因違反道路交通管理處罰條例案件，不服臺灣新竹地
方法院，中華民國96年12月12日所為裁定（96年度交聲更字第10
號），提起抗告，經本院裁定如下：
    主  文
原裁定撤銷，發回臺灣新竹地方法院。
    理  由
一、本件原裁定認抗告人即異議人（即受處分人）乙○○因違反
    道路交通管理處罰條例案件，經原審裁定後，於96年5月22
    日將裁定正本依原審查詢所得抗告人之戶籍地址（亦為抗告
    人陳報之居所）送達，業經抗告人之同居人甲○○（即抗告
    人之父）代收裁定正本等情，有卷附之送達證書1紙可稽。
    此項抗告期間既無特別規定，依照首開說明，自為5日，依
    法院訴訟當事人在途期間標準第4條第1項第1款規定，居住
    於處罰機關所在之鄉、鎮、市（包括縣轄市、省轄市及院轄
    市）者，不扣除在途期間，從而抗告人至遲應於依照上述說
    明，其5日之合法提出抗告期間即自送達裁定之翌日即96年5
    月23日起算至同月27日止，而該日為假日（星期日），是以
    其休息日之次日即5月28日代之，其抗告期間即已屆滿。而
    抗告人遲至96年5月29日始向原審提出抗告狀，此有卷附之
    抗告狀右上角收狀章所載明之收狀日期為憑（見原審96年度
    交抗字第424號刑事卷宗第5頁），顯已逾越法定抗告期間，
    從而，抗告人之抗告即屬不合法律上之程式，且無法補正，
    應予駁回。
二、抗告意旨略以抗告人於96年5月22日收到臺灣新竹地院96年
    度交聲字第91號裁定後，旋即於同年月25日早上赴新竹文雅
    路郵局將抗告書以掛號方式郵寄至臺灣新竹地院，惟郵局人
    員於同年月28日不慎將之誤投至新竹稅捐處，而於29日取回
    並於同日送達至新竹地院，此有新竹文雅路郵局國內各類掛
    號郵件投遞日期證明單1份可證，是本件遲誤抗告期間非因
    抗告人之疏失所致，不應由抗告人承受此不利益等語。
三、按交通事件之抗告程序除準用刑事訴訟法有關規定外，並準
    用道路交通案件處理辦法異議及裁定程序章之規定，道路交
    通案件處理辦法第26條定有明文。又按抗告期間，除有特別
    規定外，為5日，自送達裁定後起算，刑事訴訟法第406條前
    段復有明文規定。經查本件抗告人因違反道路交通管理處罰
    條例案件，經原審裁定後，於96年5月22日收受該裁定書正
    本（96年度交聲字第91號裁定），此項抗告期間依前揭規定
    為5日，又依法院訴訟當事人在途期間標準第4條第1項第1款
    規定，居住於處罰機關所在之鄉、鎮、市（包括縣轄市、省
    轄市及院轄市）者，不扣除在途期間，從而抗告人至遲應於
    送達裁定之翌日即96年5月23日起算至同月27日止，而該日
    為假日（星期日），是以其休息日之次日即5月28日代之，
    抗告人遲至96年5月29日始向原審提出抗告狀，原審認抗告
    人之抗告逾期，固非無見，惟抗告人提出之郵局掛號函件執
    據及國內各類掛號郵件投遞日期證明單（下稱投遞日期證明
    單）各1件，證明其於96年5月25日即已掛號郵寄，惟因郵局
    作業不慎誤投至新竹稅捐處所致，非其之過失，而爭執抗告
    未逾期等，則究竟抗告人所提之投遞日期證明單是否即係該
    案件抗告狀之證明，本件是否為抗告人之過失，抗告是否已
    逾期，自關乎抗告人向原審所提之抗告是否逾期，對其權益
    影響甚鉅，原審於抗告人所稱情形果否屬實，原裁定就此未
    及斟酌，未加調查，以究明抗告合法與否，尚有未洽，抗告
    人之抗告尚非無理由，應由本院將原裁定撤銷，發回原法院
    更為妥適之處理。
四、依道路交通管理處罰條例第89條，道路交通事件處理辦法第
    26 條、刑事訴訟法第413條前段裁定如主文。
    法第410條前段，裁定如主文。
中    華    民    國    97    年    5     月    7     日
                  刑事第九庭  審判長法  官 陳貽男
                                    法  官 周盈文
                                    法  官 許宗和
以上正本證明與原本無異。
不得抗告。
                                    書記官 林淑貞
中    華    民    國    97    年    5     月    7     日


司法院資訊處製作；財團法人民間司法改革基金會備份。
